# 请教关联交易披露问题

提问人：xy007007 时间：2016-05-25 14:34:16
A公司 15 年 8 月 30 日100%并购B公司，非同一控制下企业合并，A公司和B公司之间1-8月，9-12月份都有关联交易发生。因非同一控制下从购买日开始才编合并报表且不追溯调整，那么在A公司编制 8 月底及 12 月底的合并报表时，A公司和B公司之间1-8月份的交易是否需要在附注“关联交易”处披露？

回答人：chenyiwei
如果A公司不是上市公司，则购买日之前可以认为A和B之间不存在会计准则意义上的关联方关系，该段时间内发生的交易不作为关联交易披露。但是，如果基于该项收购交易的预期，在A和B之间进行了显失公允的交易，则应重新考虑A合并B的购买日确定（即A实质上取得对B的控制权的日期）的问题。 如果A公司属于上市公司，则应考虑股票上市规则规定的“历史关联人”和“潜在关联人”的概念对关联方交易范围界定的影响，不排除B被A收购前 12 个月内发生的交易被认定为关联交易而予以披露的可能性（但目前尚未看到过实际案例）。

提问人：xy007007 时间：2016-05-27 10:07:55
我们也考虑过您说的第二条，已挂牌新三板公司，挂牌时未将1-8月份的交易列为关联交易披露，现在出年报又考虑出这个问题，不知如何处理好些

回答人：chenyiwei
新三板的“关联方”定义和会计准则一致，不考虑股票上市规则中的历史关联人、潜在关联人等概念。